【裁判字號】    99,易,158
【裁判日期】    990316
【裁判案由】    業務侵占
【裁判全文】
臺灣彰化地方法院刑事判決               99年度易字第158號
公  訴  人  臺灣彰化地方法院檢察署檢察官
被      告  甲○○
上列被告因業務侵占案件，經檢察官提起公訴（99年度偵字第91
號），有刑事訴訟法第273 條之1 第1 項之情形，本院合議裁定
由受命法官獨任進行簡式審判程序，茲審理判決如下：
    主  文
甲○○意圖為自己不法之所有，而侵占對於業務上所持有之物，
累犯，處有期徒刑捌月。
    事  實
一、甲○○前於民國97年間，因毀棄損壞案件，經本院以98年度
    簡字第867 號判決判處有期徒刑2 月，如易科罰金，以新台
    幣1 仟元折算1 日確定；並於同年間，因詐欺案件，經本院
    以97年度斗簡字第466 號判決判處有期徒刑4 月，如易科罰
    金，以新台幣1 仟元折算1 日確定；上開二案並經本院以98
    年度聲字第1438號裁定定應執行有期徒刑5 月，如易科罰金
    ，以新台幣1 千元折算1 日，並於98年4 月15日易科罰金而
    執行完畢。甲○○自98年9 月18日起至98年11月8 日止，在
    位於彰化縣溪州鄉西畔村新生巷1 之12號之立豐畜牧場擔任
    司機工作，負責送貨及收取貨款之業務，為從事該項業務之
    人。詎其竟不知悔改，因家中需錢孔急，以意圖為自己不法
    所有之犯意，於98年10月31日凌晨3 時30分許，駕駛不詳車
    號之貨車前往客戶陳世鑫位在南投縣草屯鎮○○里○○路16
    3 之9 號住處，收取新臺幣（下同）8 萬元之貨款後，僅將
    其中6 萬元之貨款依規定繳回公司，而將其餘2 萬元予以侵
    占入己，供家中生活花費所用。嗣經立豐畜牧場之會計乙○
    ○於98年11月7 上午11時30分許進行查帳，始查知上情。
二、案經彰化縣警察局北斗分局報請臺灣彰化地方法院檢察署檢
    察官偵查起訴。
    理  由
一、按除被告所犯為死刑、無期徒刑、最輕本刑為3 年以上有期
    徒刑之罪或高等法院管轄第1 審案件者外，於前條第1 項程
    序進行中，被告先就被訴事實為有罪之陳述時，審判長得告
    知被告簡式審判程序之旨，並聽取當事人、代理人、辯護人
    及輔佐人之意見後，裁定進行簡式審判程序；除簡式審判程
    序及簡易程序案件外，第1 審應行合議審判，刑事訴訟法第
    273 條之1 第1 項、第284 條之1 分別定有明文。本件被告
    甲○○所涉係死刑、無期徒刑、最輕本刑為3 年以上有期徒
    刑之罪或高等法院管轄第1 審案件以外之罪，並於本院行準
    備程序時就被訴事實為有罪之陳述，本院合議庭依前揭規定
    ，經評議結果，裁定改由受命法官獨任行簡式審判程序，先
    予敘明。
二、上揭犯罪事實，業據被告甲○○迭於警詢、偵訊、本院準備
    程序及審理時均坦承不諱，核與證人陳世鑫、乙○○於警詢
    中所證述之情節相符，且有立豐畜牧場貨款單1 紙及照片2
    張在卷可稽，足見被告之自白與事實相符。本件事證明確，
    被告上開業務侵占之犯行堪以認定。
三、被告甲○○自98年9 月18日起至98年11月8 日止，在位於彰
    化縣溪州鄉西畔村新生巷1 之12號之立豐畜牧場擔任司機工
    作，負責送貨及收取貨款之業務，為從事該項業務之人，業
    據被告所自承，是被告將其業務上向客戶收取之貨款，未按
    規定繳回公司，而予以侵占入己，核其所為，係犯刑法第33
    6 條第2 項之業務侵占罪。查被告前於97年間，因毀棄損壞
    案件，經本院以98年度簡字第867 號判決判處有期徒刑2 月
    ，如易科罰金，以新台幣1 仟元折算1 日確定；並於同年間
    ，因詐欺案件，經本院以97年度斗簡字第466 號判決判處有
    期徒刑4 月，如易科罰金，以新台幣1 仟元折算1 日確定；
    上開二案並經本院以98 年 度聲字第1438號裁定定應執行有
    期徒刑5 月，如易科罰金，以新台幣1 千元折算1 日，並於
    98年4 月15日易科罰金而執行完畢乙情，有卷附之臺灣高等
    法院被告前案紀錄表及刑案查註紀錄表可按，其受有期徒刑
    之執行完畢，5 年以內故意再犯本件有期徒刑以上之罪，為
    累犯，應依法加重其刑。爰審酌被告因一時經濟拮据，竟蒙
    蔽心智，侵占其所收取之公司貨款，犯罪動機並非良善，迄
    今尚未與被害人達成和解，且前有多項前科，然非不得予以
    嚴懲，惟考量其所侵占之款項非高，且其犯罪手段尚屬平和
    ，犯後尚知坦承犯行，態度良好等一切情狀，量處如主文所
    示之刑，以資懲儆。
據上論斷，應依刑事訴訟法第273 條之1 第1 項、第299 條第1
項前段，刑法第336 條第2 項、第47條第1 項，刑法施行法第1
條之1 第1 項、第2 項前段，判決如主文。
本案經檢察官紀雅惠到庭執行職務。
中    華    民    國    99    年    3     月    16    日
                        刑事第九庭    法  官  黃齡玉
以上正本證明與原本無異。
如不服本判決應於收受判決後10日內向本院提出上訴書狀，並應
敘述具體理由；其未敘述上訴理由者，應於上訴期間屆滿後20日
內向本院補提理由書（均須按他造當事人之人數附繕本）「切勿
逕送上級法院」。
告訴人或被害人對於判決如有不服具備理由請求檢察官上訴者，
其上訴期間之計算係以檢察官收受判決正本之日期為準。
中    華    民    國    99    年    3     月    16    日
                                      書記官  林嘉賢
附錄本案論罪科刑法條全文：
中華民國刑法第336條
（公務公益侵占罪、業務侵占罪）
對於公務上或因公益所持有之物，犯前條第 1 項之罪者，處 1
年以上 7 年以下有期徒刑，得併科 5 千元以下罰金。
對於業務上所持有之物，犯前條第 1 項之罪者，處 6 月以上
5 年以下有期徒刑，得併科 3 千元以下罰金。
前二項之未遂犯罰之。

司法院資訊處製作；財團法人民間司法改革基金會備份。
